# 请教陈老师，发出商品是否需要进行跌价测试？

提问人：槿思成 时间：2015-03-18 22:44:47
请教老师，发出商品是否需要进行跌价准备的测试？ 这个观点是否是正确的呢：发出商品是属于存货里面的一项，核算的对象是企业已经发出，但尚未实现收入的产品、商品和物资等。一般发出商品都是有合同的，以及其支付对价在合同中均已列明，是否就可以认为不存在跌价迹象。谢谢

回答人：chenyiwei
对于依据与客户签订的正式合同发出到客户处但尚未确认收入的商品，应按照有合同的存货进行减值测试，不是绝对地不进行减值测试。